Minutes et répertoires du notaire Germain ANGOT, 5 juillet 1701 - 27 mars 1724 (étude XII)
Archives nationales
- Minutes de Germain ANGOT, 13 février 1685 - 1771; MC/ET/XII/262 - MC/ET/XII/589
  - Minutes. 1713, mai - 1713, juin, mai 1713 - juin 1713; MC/ET/XII/315
    - Lefèvre (Nicolas) marchand verrier fayencier rue Saint Denis § Mariage de la fille de .., 16 mai 1713; MC/ET/XII/315
      contrat de mariage; Lefèvre, Nicolas
    - Bourget (Roger) serrurier rue Saint Bernard § Quittance de -, 11 juin 1713; MC/ET/XII/315
      quittance; Bourget, Roger
    - Legrand (Etienne) maçon rue de Charonne § Quittance de .., 13 juin 1713; MC/ET/XII/315
  - Minutes. 1713, juillet - 1713, août, juillet 1713 - août 1713; MC/ET/XII/316
    - Chevalier (Pierre) maître maçon à Versailles, à l'Hôtel de Choiseuil § Cautionnement par .., 11 juillet 1713; MC/ET/XII/316
    - Yon (Jean Baptiste) marchand orfèvre rue de l'Arbre Sec § Quittance de .., 9 août 1713; MC/ET/XII/316
      quittance; Yon, Jean Baptiste
    - Pichart (Michel) architecte entrepreneur de bâtiments; rue des Trois Maures § Cautionnement par .., 12 août 1713; MC/ET/XII/316
      Pichart, Michel
    - Guerrier (Christophe) maître Sculpteur et peintre quai de la Megisserie § Cautionnement par .., 12 août 1713; MC/ET/XII/316
      Guerrier, Christophe
    - Baudaux (Jacques) maître menuisier rue de la Harpe § Cautionnement par .., 18 août 1713; MC/ET/XII/316
    - Messager (Pierre) marchand fayencière rue Coquillière § Quittance de .., 21 août 1713; MC/ET/XII/316
      quittance; Messager, Pierre
    - Coussegray (Didier) marchand coffretier rue Regratière § Compte et résiliation, 23 août 1713; MC/ET/XII/316
      Coussegray, Didier
    - Inventaire après décès de Nicolas de Sainctot Pingre, chevalier, seigneur des Farainvilliers, introducteur des ambassadeurs étrangers près de sa majesté, quai des Balcons., 31 août 1713; MC/ET/XII/316
      Tableaux, certains avec des noms d'auteurs connus, tapisseries.
      inventaire après décès; Balcons (quai des); Sainctot-Pingre, Nicolas de (16..-1713)
  - Minutes. 1713, septembre - 1713, octobre, septembre 1713 - octobre 1713; MC/ET/XII/317
    - Barancourt (Claude) marchand éventailliste rue Saint Martin § Cautionnement par .., 2 septembre 1713; MC/ET/XII/317
    - Despots (Pierre) horloger à Claye § Convention et abandonnement, 12 septembre 1713; MC/ET/XII/317
      Despots, Pierre
    - Despots (Charles), marchand orfèvre, rue Bertin Poirié § Convention et abandonnement, 12 septembre 1713; MC/ET/XII/317
      convention; cession; Despots, Charles
    - Cautionnement de Jean-Baptiste de Poilly, graveur d'estampes, rue Saint-Jacques, pour François de Poilly, graveur d'estampes, fermier judiciaire d'une maison, rue Saint-Jacques., 19 septembre 1713; MC/ET/XII/317
      cautionnement; Saint-Jacques (rue); Poilly, François de (?); Poilly, Jean Baptiste de (1669-1728); graveur
  - Minutes. 1713, novembre - 1713, décembre, novembre 1713 - décembre 1713; MC/ET/XII/318
    - Quittances de remboursement. Dominique Magny. Maître de l'Académie royale de danse. Rue Saint Louis. 5 actes à la même date., 21 décembre 1713; MC/ET/XII/318
    - Trochon (Nicolas) serrurier rue d'Orléans § Quittance de remboursement, 21 décembre 1713; MC/ET/XII/318
      quittance; Trochon, Nicolas
    - Signature de Louis Loisel, graveur ordinaire du Roi concernant le contrat de mariage de Louis Rabereau, compagnon cordonnier., 31 décembre 1713 - 1713; MC/ET/XII/318
      contrat de mariage; Loisel, Louis; Rabereau, Louis; cordonnier; graveur
  - Minutes. 1714, janvier, janvier 1714; MC/ET/XII/319
    - Devienne (Pierre) marchand joaillier quai des Orfèvres § Quittance de .., 12 janvier 1714; MC/ET/XII/319
      quittance; Devienne, Pierre
    - Gaillard (Nicolas) maître maçon rue Jean Beausire § Quittance de .. (pour les travaux faits dans l'Hôtel de la Force), 14 janvier 1714; MC/ET/XII/319
      quittance; Gaillard, Nicolas
    - Doucet (Jacques) maître maçon entrepreneur de bâtiments; rue Saint Louis § Quittance de .., 21 janvier 1714; MC/ET/XII/319
      quittance; Doucet, Jacques
    - Inventaire après décès de Raoul de Pierre, sieur de La Porte, entrepreneur de bâtiments du Roi., 25 janvier 1714; MC/ET/XII/319
      Pièce annexe: mémoire des tableaux de la succession de feu M. de La Porte, 77 tableaux de peintres célèbres
      inventaire après décès; Pierre, Raoul de; chef d'entreprise
    - Yon (Jean Baptiste Vincent) marchand orfèvre rue de l'Arbre Sec § Quittance, 27 janvier 1714; MC/ET/XII/319
      quittance; Yon, Jean Baptiste Vincent
  - Minutes. 1714, février, février 1714; MC/ET/XII/320
    - Miolle (Antoine) maître tapissier rue du Bac § Cautionnement par .., 9 février 1714; MC/ET/XII/320
    - (Eglise) Saint-Louis-en-Ile § Règlement des droits de l'oeuvre et fabrique de l'Eglise Saint-Louis-en-Ile (Mariages, mortuaires etc.), 2 février 1719; MC/ET/XII/320
      contrat de mariage
  - Minutes. 1714, mars, mars 1714; MC/ET/XII/321
    - Quittance et procuration de Dominique Magny, danseur, maître de l'Académie royale de danse, au nom de son fils Claude Marc Magny. Rue Saint Louis., 20 mars 1714; MC/ET/XII/321
      constitution de rente; quittance; Saint-Louis (rue); Magny, Dominique
    - Constitution (en son absence). Claude Marc Magny, maître de l'Académie royale de danse et valet de chambre du duc de Lorraine. Rue St Louis, absent., 20 mars 1714; MC/ET/XII/321
      constitution de rente; Saint-Louis (rue); Magny, Claude-Marc; employé de maison
    - Dufour (Claude Ignace), ancien directeur de l'Académie [de Saint Luc], rue aux Fèves § Estime les tableaux. Inventaire après décès du sieur Clément, marchand orfèvre, 21 janvier 1735; MC/ET/XII/321
      inventaire après décès; Dufour, Claude Ignace
  - Minutes. 1714, avril, avril 1714; MC/ET/XII/322
    - Legeret (Pierre) maître menuisier rue Saint Louis § Apprentissage, 3 avril 1714; MC/ET/XII/322
    - Thurin (François) marchand tapissier à Paris § Quittance de .., 11 avril 1714; MC/ET/XII/322
      quittance; Thurin, François
    - Estocart (Jacques) tapissier valet de chambre de Monsieur à Paris § Quittance à la veuve de .., 11 avril 1714; MC/ET/XII/322
      quittance; Estocart, Jacques
    - Gourrier (Pierre) maître fayencier rue des Deux Ponts § bail à .., 12 avril 1714; MC/ET/XII/322
      bail; Gourrier, Pierre
    - Vernadet (Jean) maître cartier papetier rue Saint Antoine § Apprentissage, 15 avril 1714; MC/ET/XII/322
      contrat d'apprentissage; Vernadet, Jean
    - Cartier (apprentissage) § Contrat pour 5 ans, entre Claude Lasne, bourgeois de Paris, et Jean Vernadet, maître cartier papetier, au profit de Pierre Gascat, âgé de 23 ans, neveu dudit Lasne. Nourri, logé, blanchi. S.d.d., 15 avril 1714; MC/ET/XII/322
  - Minutes. 1714, mai - 1714, juin, mai 1714 - juin 1714; MC/ET/XII/323
    - Le Prince (Martin) marbrier; rue des Fossés des Pères de la Doctrine Chrétienne § Quittance de .., 5 mai 1714; MC/ET/XII/323
    - Dubuisson (Jacques Le Pas) maître maçon rue des Juifs § Distribution et quittance, 5 mai 1714; MC/ET/XII/323
      quittance; Dubuisson, Jacques Le Pas
    - Barancourt (Claude) marchand éventailliste rue Saint Martin § Cautionnement par .., 7 mai 1714; MC/ET/XII/323
    - Quittance de rachat concernant Edme Fourier, architecte, rue Saint-Antoine., 29 mai 1714; MC/ET/XII/323
      3 actes à la même date
      quittance; acte de vente; Saint-Antoine (rue); Fourier, Edme; architecte
    - Pouillot (André) architecte entrepreneur de bâtiments à Corbullier § Apprentissage du fils de .. (mercier), 19 juin 1714; MC/ET/XII/323
      contrat d'apprentissage; Pouillot, André
    - Mémoire des ouvrages faits par Isidore Chastelain, architecte juré expert du Roi et entrepreneur de bâtiments pour la continuation de l'église Saint-Louis-en-l'Ile en 1714. - Pièce annexe à la quittance donnée par Isidore Chastelain de 5917 l. 3 s. 3 d., restant du mémoire qui monte à 40917 l. 3 s. 3 d., 22 juin 1714; MC/ET/XII/323
      quittance; Saint-Louis-en-l'Ile (église); Chastelain, Isidore; architecte; chef d'entreprise
    - Lacoste (Joseph) maître brodeur à Paris § Rachat de la veuve de .., 22 juin 1714; MC/ET/XII/323
      Lacoste, Joseph
  - Minutes. 1714, juillet - 1714, août, juillet 1714 - août 1714; MC/ET/XII/324
    - Meunier (Urbain) maître potier d'étain rue de la Cossonnerie § bail à .., 2 juillet 1714; MC/ET/XII/324
      bail; Meunier, Urbain
    - Poitevin (Nicolas) serrurier à la Varenne près Paris § Obligation de .., 8 juillet 1714; MC/ET/XII/324
      obligation; Poitevin, Nicolas
    - Devis et marché des ouvrages de maçonnerie qu'il convient de faire pour la construction de hautes voûtes de la nef de l'église Saint-Louis-en-l'Ile, et pour la construction d'une chapelle de la communion dans le cimetière avec deux édifices à côté pour les confessionnaux selon les plans ci-joints. Plans et devis faits par le sieur Lievain, architecte. Devis et marchés passés avec Antoinre-Claude Trécot et Philippe Guillin fils, entrepreneurs de bâtiments., 9 juillet 1714; MC/ET/XII/324
      Plans joints.
      marché; Saint-Louis-en-l'Ile (église); Guillin, Philippe; Liévin (M.); Trécot, Antoine Claude; architecte; chef d'entreprise
    - Letellier Antoine, maître menuisier, rue Courteau Vilain § Quittance, 14 juillet 1714; MC/ET/XII/324
      quittance; Letellier, Antoine
    - Procuration à Dominique MAGNY. Ancien de l'Académie royale de danse. Rue St Louis., 6 août 1714; MC/ET/XII/324
      procuration; Saint-Louis (rue); Magny, Dominique
    - Inventaire après décès d'Antoine HARDY, marquis de Saint-Georges, conseiller au Parlement, rue Saint-Antoine., 20 août 1714; MC/ET/XII/324
      Tapisseries dont certaines à sujets.
      inventaire après décès; Saint-Antoine (rue); Hardy, Antoine
    - Miolle (Antoine) maître tapissier rue du Bac § Cautionnement par .., 20 août 1714; MC/ET/XII/324
  - Minutes. 1714, septembre - 1714, octobre, septembre 1714 - octobre 1714; MC/ET/XII/325
    - Devis des ouvrages de maçonnerie, charpenterie, sculpture, marbre, peinture etc. qu'il convient faire à l'Hôtel de la Force, rue du Roi de Sicile (pour rendre logeable le pavillon à droite) nouvellement acquis par MM. les commissaires aux saisies réelles: Philippe de beaucousin, Pierre de Beauvisage et Etienne Cyvodat. Le devis est fait par Charles Girard, maître maçon, entrepreneur de bâtiments., 4 septembre 1714; MC/ET/XII/325
      devis; Roi-de-Sicile (rue du); Beaucousin, Philippe de; Beauvisage, Pierre de; Cyvodat, Etienne; Girard, Charles; commissaire (Ancien Régime); chef d'entreprise; maçon
    - Blancheton (Laurent) maître serrurier rue Mouffetard § Désistement, 4 septembre 1714; MC/ET/XII/325
      Blancheton, Laurent
    - Girard (Charles) maître maçon, entrepreneur de bâtiments rue de Fontaine § Quittance de .., 9 septembre 1714; MC/ET/XII/325
      quittance; Girard, Charles
    - Coyart (Jean) sculpteur en bois à Vertu en Champagne § Mariage de la fille de .., 29 septembre 1714; MC/ET/XII/325
      contrat de mariage; Coyart, Jean
    - Constitution par Dominique MAGNY. Maître de l'Académie royale de danse et pensionnaire du roi. Rue St Louis., 4 octobre 1714; MC/ET/XII/325
      constitution de rente; Saint-Louis (rue); Magny, Dominique
    - Philippes (Jean) maître maçon entrepreneur de bâtiments rue Neuve Saint Médard § Mariage de .., 9 octobre 1714; MC/ET/XII/325
      contrat de mariage; Philippes, Jean
    - Crocvoison (Jacques) entrepreneur de bâtiments du Roi à Versailles § Cautionnement par .., 17 octobre 1714; MC/ET/XII/325
      Crocvoison, Jacques
    - Convers (Pierre) architecte entrepreneur de bâtiments rue Saint-Louis § bail par la veuve de -, 18 octobre 1714; MC/ET/XII/325
      bail; Convers, Pierre
  - Minutes. 1714, novembre - 1714, décembre, novembre 1714 - décembre 1714; MC/ET/XII/326
    - Laforge (Charles) maître serrurier rue de Gesvres § transport de rente à .., 18 novembre 1714; MC/ET/XII/326
      transport de droits; Laforge, Charles
    - Piedcourt (François), maître menuisier, rue de la Cossonnerie § Vente de terre par .., 18 novembre 1714; MC/ET/XII/326
      acte de vente; Piedcourt, François
    - Gaceffe (Jean) maître menuisier rue de la Vieille Orangerie § Quittance de la veuve de .., 19 novembre 1714; MC/ET/XII/326
      quittance; Gaceffe, Jean
    - Poullain (Louis) marchand joaillier rue Comtesse d'Artois § Cautionnement par .., 21 novembre 1714; MC/ET/XII/326
      Poullain, Louis
    - Mariage de Catherine POULET., 21 décembre 1714; MC/ET/XII/326
      Etat des meubles de la mariée. Tapisserie, dont histoire de Gédéon-3000 livres.
      contrat de mariage; Poulet, Catherine
  - Minutes. 1715, janvier - 1715, mars, janvier 1715 - mars 1715; MC/ET/XII/327
    - Auber (Gilles) menuisier rue Saint Louis § Mariage de .., 6 janvier 1715; MC/ET/XII/327
      contrat de mariage; Auber, Gilles
    - Haron (Jacques) maître menuisier; rue des Juifs § bail à .., 30 janvier 1715; MC/ET/XII/327
      bail; Haron, Jacques
    - Daustel (Guillaume) marchand joaillier quai de la Mégisserie § Cautionnement par .., 12 février 1715; MC/ET/XII/327
      Daustel, Guillaume
    - Lamiche (Nicolas), marchand orfèvre, rue Saint-Louis § Cautionnement par .., 14 février 1715; MC/ET/XII/327
      cautionnement; Lamiche, Nicolas
    - Constitution. Dominique Magny. Maître de l'Académie royale de danse et pensionnaire du roi. Rue St Louis., 23 février 1715; MC/ET/XII/327
    - Doucet (Jacques) maître maçon, entrepreneur de bâtiments rue de la Femme sans tête § Devis et marché (grandes réparations, partielle reconstruction), 23 février 1715; MC/ET/XII/327
      devis; marché; Doucet, Jacques
    - Nelle (Jean), menuisier des bâtiments du roi, rue Neuve Saint-Martin § Cautionnement par .., 19 mars 1715; MC/ET/XII/327
      cautionnement; Nelle, Jean
  - Minutes. 1715, avril - 1715, juin, avril 1715 - juin 1715; MC/ET/XII/328
    - Merant (François), marchand orfèvre joaillier, rue de la Vieille Joaillerie § Cautionnement par .., 15 mars 1715; MC/ET/XII/328
      cautionnement; Merant, François
    - Lacollé (Denis) brodeur Cour du bailliage de Sainte-Geneviève § Mariage de .., 5 mai 1715; MC/ET/XII/328
      contrat de mariage; Lacollé, Denis
    - Quartier (Jean) menuisier à Nogent s/ Seine § Mariage de la veuve de .., 5 mai 1715; MC/ET/XII/328
      contrat de mariage; Quartier, Jean
    - Tarade (Jacques) maître émailleur à Paris § Cautionnement pour .., 28 mai 1715; MC/ET/XII/328
      Tarade, Jacques
    - Girard (Pierre) serrurier rue Saint Denis § Mariage de .., 10 juin 1715; MC/ET/XII/328
      contrat de mariage; Girard, Pierre
  - Minutes. 1715, juillet - 1715, août, juillet 1715 - août 1715; MC/ET/XII/329
    - BACON (Gilles) Tapissier Rue Mouffetard § Vente de dessins par le veuve de .., 22 juillet 1715; MC/ET/XII/329
      acte de vente; Bacon, Gilles
    - LEBRAS (Adrien) tapissier Rue du Four § Vente de dessins à .., 22 juillet 1715; MC/ET/XII/329
      acte de vente; Lebras, Adrien
    - CHEUREL (Philippe) Marchand tapissier Rue (Bas) du Beco. (Paroisse Saint-Jean en Grève) § Cautionnement donné par .., 13 août 1715; MC/ET/XII/329
      Cheurel, Philippe
  - Minutes. 1715, septembre - 1715, décembre, septembre 1715 - décembre 1715; MC/ET/XII/330
    - Poitevin (Nicolas) serrurier à la Varennes près Paris § Obligation de .., 6 octobre 1715; MC/ET/XII/330
    - Dubugras (sieur) maître menuisier à Paris § Mémoire des ouvrages de menuisier faits à l'hôtel Bretonvilliers Dépôt de quittances, 10 octobre 1715; MC/ET/XII/330
      quittance
    - Bienassé (Jean) maître menuisier rue Saint Louis § Quittance de .., 19 novembre 1715; MC/ET/XII/330
    - Dubugras (François) maître menuisier rue Saint-Louis § Quittance de .., 19 novembre 1715; MC/ET/XII/330
      quittance; Dubugras, François
    - Turin (François) marchand tapissier à Paris § Acte de notoriété du décès de .., 3 décembre 1715; MC/ET/XII/330
      Turin, François
    - Ruault (Joseph) maître coutelier rue d'Orléans § Testament de René Camel, veuve de .., 21 décembre 1715; MC/ET/XII/330
      testament; Ruault, Joseph
  - Minutes. 1716, janvier - 1716, avril, janvier 1716 - avril 1716; MC/ET/XII/331
    - Lemaire (Jean Baptiste), maître peintre, rue de la Vannerie § Cautionnement par, 18 février 1716; MC/ET/XII/331
      Lemaire, Jean Baptiste
    - Dupressoir (Nicolas) maçon à Wisson (Seine-et-Oise) § Reconnaissance d'écrit en forme de vente, 22 février 1716; MC/ET/XII/331
      acte de vente; reconnaissance; Dupressoir, Nicolas
    - Jolivet (Louis) maçon rue du Petit Moine § Compte et délégation (construction d'une maison, rue de la Roquette), 9 mars 1716; MC/ET/XII/331
      Jolivet, Louis
    - Toisé des ouvrages de maçonnerie faits par Antoine-Claude Tricot et Philippe Guillain pendant les années 1714 et 1715, en l'église Saint-Louis-en-l'Ile (pièce annexe). Compte et assurance., 24 mars 1716; MC/ET/XII/331
      compte; Saint-Louis-en-l'Ile (église); Guillain, Philippe; Tricot, Antoine Claude
    - Bienaimé (Laurent) marchand tapissier rue Saint Louis § Mariage de la veuve de .., 27 mars 1716; MC/ET/XII/331
      contrat de mariage; Bienaimé, Laurent
    - Eve (Henri) tapissier rue Barre-du-Bec § Mariage de .., 27 mars 1716; MC/ET/XII/331
      contrat de mariage; Eve, Henri
    - Barancourt (Claude) marchand éventailliste rue Saint Martin § Cautionnement par .., 8 avril 1716; MC/ET/XII/331
    - Dubugrat (François) maître menuisier rue Saint-Louis § Reconnaissance de marché et quittance, 11 avril 1716; MC/ET/XII/331
      reconnaissance; quittance; Dubugrat, François
    - Bienassé (Jean) maître serrurier rue Saint-Louis § Reconnaissance de marché et quittance, 11 avril 1716; MC/ET/XII/331
      reconnaissance; quittance; Bienassé, Jean
    - Boucher (Claude) maître brodeur rue Saint Martin § Vente de rentes sur les aides, 25 avril 1716; MC/ET/XII/331
      acte de vente; Boucher, Claude
    - Besnier (Nicolas), orfèvre ordinaire du roi, rue de Larty ? § Don mutuel, 26 avril 1716; MC/ET/XII/331
      donation; Besnier, Nicolas
  - Minutes. 1716, mai - 1716, juin, mai 1716 - juin 1716; MC/ET/XII/332
    - Barancourt (Claude) marchand éventailliste rue Saint-Martin § Cautionnement par .., 2 mai 1716; MC/ET/XII/332
    - Baugé (Etienne) maître et marchand tapissier rue de la Cossonnerie § Mariage de la fille de .., 18 mai 1716; MC/ET/XII/332
      contrat de mariage; Baugé, Etienne
    - Delafosse (Paul), marchand orfèvre joaillier, quai de l'Horloge du Palais § Dépôt de billet au porteur, 30 mai 1716; MC/ET/XII/332
      dépôt de pièces; obligation; Delafosse, Paul
    - Dubugras (François) maître menuisier rue Saint-Louis § Apprentissage, 29 juin 1716; MC/ET/XII/332
      contrat d'apprentissage; Dubugras, François
    - Menuisier (apprentissage) § Contrat pour 6 ans, entre Charles Delarivière, compagnon, menuisier, et François Dubugras, maître menuisier, au profit de Charles Delarivière, fils dudit Charles Delarivière. Nourri, logé, blanchi. Moyennant 10 sols par jour, 1ère année;; 12 sols, 2ème etc., 29 juin 1716; MC/ET/XII/332
      contrat d'apprentissage; Delarivière, Charles
  - Minutes. 1716, juillet - 1716, août, juillet 1716 - août 1716; MC/ET/XII/333
    - GUEDON (Jacques) marchand maître tapissier dem/t/ rue du petit reposoir § apprentissage chez. .. de Jacques Zaroufflot pour une période de six années, 15 janvier 1658; MC/ET/XII/333
      Artisans XVIIe, par M. Jurgens, M.A. Fleury, R. Gourmelon et le personnel du Minutier central, 1954-1996 (fichier papier entièrement dématérialisé; voir contexte dans le Plan d’orientation général - Notaires de Paris, guides thématiques du Minutier).
      contrat d'apprentissage; Guedon, Jacques
    - Pochet (Claude) maître tapissier rue des Barres § Cautionnement par .., 6 juillet 1716; MC/ET/XII/333
      Pochet, Claude
    - Ponée (Albert), marchand orfèvre, rue de Gesvres § Cautionnement par .., 7 juillet 1716; MC/ET/XII/333
    - Martinet (Jean) architecte rue Saint-Antoine § Cautionnement par .., 21 juillet 1716; MC/ET/XII/333
      Martinet, Jean
  - Minutes. 1716, septembre - 1716, décembre, septembre 1716 - décembre 1716; MC/ET/XII/334
    - Barancourt (Claude) marchand éventailliste rue Saint-Martin § Cautionnement par .., 7 septembre 1716; MC/ET/XII/334
    - Compte concernant Edme Fourier, architecte juré expert, rue Saint-Paul., 22 septembre 1716; MC/ET/XII/334
      compte; Saint-Paul (rue); Fourier, Edme; architecte
    - Longavoine (Pierre) maître maçon rue Grenier-Saint-Lazare § Cautionnement par .., 22 septembre 1716; MC/ET/XII/334
      Longavoine, Pierre
    - Minoche (Nicolas) maître horloger rue des Barres § Notoriété aux dires de .., 22 septembre 1716; MC/ET/XII/334
      Minoche, Nicolas
    - Metay (Jean) architecte des bâtiments rue Saint-Antoine § Compte de la veuve de .., 22 septembre 1716; MC/ET/XII/334
      Metay, Jean
    - Gillet (Pierre) maître menuisier rue Neuve Saint -Laurent § Devis et marché (pour une maison que fait bâtir M. Bonneau rue du Cherche-Midi), 18 octobre 1716; MC/ET/XII/334
      devis; marché; Gillet, Pierre
    - Doucet (Jacques) maître maçon rue de la Femme sans tête § Obligation et transport, 22 octobre 1716; MC/ET/XII/334
      obligation; Doucet, Jacques
    - Accord et décharge des marguilliers de l'église Saint-Louis-en-l'Ile, avec Philippe-Urbain Guillain et Claude Tricot, maîtres maçons, du prix auquel a été modéré et réduit par M. Jomard, général des bâtiments, la valeur de tous les ouvrages faits par eux., 15 décembre 1716; MC/ET/XII/334
      accord; décharge; Saint-Louis-en-l'Ile (église); Guillain, Philippe Urbain; Tricot, Claude; maçon
    - Mémoire des ouvrages de menuiserie faits par Pierre Legeret, maître menuisier pour l'église Saint-Louis-en-l'Ile. (pièce annexe d'une quittance)., 22 décembre 1716; MC/ET/XII/334
      quittance; Saint-Louis-en-l'Ile (église); Legeret, Pierre; menuisier
  - Minutes. 1717, janvier - 1717, avril, janvier 1717 - avril 1717; MC/ET/XII/335
    - Richard (Martin) maître fondeur rue de la Feronnerie § Vente d'une maison à -, 6 janvier 1717; MC/ET/XII/335
      acte de vente; Richard, Martin
    - Doucet (Jacques) maître maçon, entrepreneur de bâtiments; rue de la Femme sans tête § Quittance, 29 janvier 1717; MC/ET/XII/335
    - Camousse (Pierre) tapissier, entrepreneur des tapisseries de sa Majesté Czarienne à présent en Moscovil § Inventaire après décès de la femme de .., 11 mars 1717; MC/ET/XII/335
      inventaire; Camousse, Pierre
    - Désistement et obligation concernant Edme Fourier, architecte juré expert, rue Culture Sainte-Catherine., 12 mars 1717; MC/ET/XII/335
      renonciation; obligation; Couture-Sainte-Catherine (rue de la); Fourier, Edme; architecte
    - Maurice (Claude) marchand joaillier rue Philippeaux § Cautionnement par .., 16 mars 1717; MC/ET/XII/335
      Maurice, Claude
    - Bail par Edme Fourier, architecte juré expert, entrepreneur de bâtiments du Roi, rue Culture Sainte-Catherine., 24 mars 1717; MC/ET/XII/335
      bail; Couture-Sainte-Catherine (rue de la); Fourier, Edme; architecte; chef d'entreprise
    - Jamet (Nicolas) maître maçon, entrepreneur de bâtiments place de Cambrai § Quittance, 31 mars 1717; MC/ET/XII/335
      quittance; Jamet, Nicolas
    - Frosne (Jean Luc) architecte juré expert § visite la maison construite pour Charles Bonneau, rue des Vieilles Thuilleries, par Jacques Doucet, maître maçon; annexe Quittance, 29 juin 1717; MC/ET/XII/335
      quittance; Frosne, Jean Luc
  - Minutes. 1717, mai - 1717, août, mai 1717 - août 1717; MC/ET/XII/336
    - BOUSCHER (Louis) tapissier rue de la Verrerie § apprentissage chez. .. de Jacques Cahier pendant une période de six années, 21 juin 1659; MC/ET/XII/336
      contrat d'apprentissage; Bouscher, Louis
    - Constitution concernant Edme Fourier, architecte expert juré, entrepreneur des bâtiments du Roi, rue Culture Sainte-Catherine. 2 actes., 8 mai 1717; MC/ET/XII/336